【裁判字號】    98,交聲,2189
【裁判日期】    981026
【裁判案由】    交管條例聲異
【裁判全文】
臺灣板橋地方法院交通事件裁定        98年度交聲字第2189號
原處分機關  交通部公路總局臺北區監理所板橋監理站
異  議  人
即受處分人  甲○○
上列異議人因違反道路交通管理處罰條例案件，對於交通部公路
總局臺北區監理所板橋監理站於民國九十八年七月九日以板監裁
字裁４１－ＣＺ0000000號（原舉發案號：臺北縣政府警
察局九十八年五月十三日北縣警交字第ＣＺ0000000號）
所為之裁決處分，聲明異議，本院裁定如下：
    主  文
異議駁回。
    理  由
一、原處分意旨略以：異議人即受處分人甲○○於民國九十八年
    四月二十三日上午七時三十三分許，騎乘車號ＦＹＰ－八一
    九號普通重型機車，行經臺北縣板橋市市○○路○段二百巷
    十四號前，因有「機器腳踏車，不在規定車道行駛」之違規
    行為，經臺北縣政府警察局海山分局員警掣單舉發，並經原
    處分機關依道路交通管理處罰條例第四十五條第十三款之規
    定裁處新臺幣六百元罰鍰，並依同法第六十三條第一項第一
    款記違規點數一點。
二、異議意旨略以：舉發照片並無禁行機車等全部字樣，九十八
    年四月間該路段之標線已模糊不清云云。
三、按機器腳踏車駕駛人，爭道行駛有不在規定車道行駛之情形
    者，處新臺幣六百元以上一千八百元以下罰鍰，道路交通管
    理處罰條例第四十五條第十三款定有明文。汽車駕駛人有道
    路交通管理處罰條例第五十三條之情形之一者，各記違規點
    數三點，同條例第六十三條第一項第三款亦定有明文。次按
    機器腳踏車行駛之車道，應依標誌或標線之規定行駛；無標
    誌或標線者，依下列規定行駛：在未劃分快慢車道之道路，
    應在最外側二車道行駛；單行道應在最左、右側車道行駛。
    ；在已劃分快慢車道之道路，雙向道路應在最外側快車道及
    慢車道行駛，道路交通安全規則第九十九條第一項第一款第
    二款亦定有明文。
四、經查，觀諸卷附舉發照片暨本院依職權調取之現場照片八幀
    及現場圖，所示臺北縣板橋市○○路○段路面之「禁行機車
    」標字固有斑駁脫落，然非無從辨識，且該路段為四線道路
    ，異議人依上開道路交通安全規則之規定，應行駛於民生路
    二段外側二車道，然異議人既考領駕照並用路，未遵守上開
    交通安全規則，擅自行駛於民生路二段內側二車道，已無從
    以地上之「禁行機車」標字已斑駁，辯稱不知有上開違規情
    形，是異議人有不在規定車道行駛之違規事證明確。從而，
    原處分機關援引道路交通管理處罰條例第四十五條第十三款
    及違反道路交通管理事件統一裁罰基準表之規定處異議人罰
    鍰六百元，並依同條例第六十三條第一項第一款記違規點數
    一點，依法並無不合，異議人聲明異議意旨，指摘原處分不
    當，為無理由，應予駁回。
五、依道路交通管理處罰條例第八十七條第二項，道路交通案件
    處理辦法第十九條，裁定如主文
中    華    民    國    98    年    10    月    26    日
                     交通法庭  法  官  王偉光
上列正本證明與原本無異。
如不服本裁定，應於裁定送達後五日內敘明抗告理由，向本院提
出抗告狀。
                               書記官  陳宥伶
中    華    民    國    98    年    10    月    26    日


司法院資訊處製作；財團法人民間司法改革基金會備份。
